臺灣雲林地方法院刑事判決　　　　　　　　　　　　　九十一年度交訴字第四號
　　公　訴　人　臺灣雲林地方法院檢察署檢察官
　　被　　　告　丁○○
右列被告因公共危險等案件，經檢察官提起公訴（九十一年度偵字第二七二六號），
本院判決如左：
    主  文
丁○○因過失致人於死，處有期徒刑玖月；又駕駛動力交通工具肇事，致人受傷而逃
逸，處有期徒刑壹年；應執行有期徒刑壹年陸月，緩刑肆年，緩刑期間付保護管束。
    事  實
一、丁○○於民國九十一年六月十日上午，駕駛車號九Ｒ－三五六八號（公訴人誤載
    為二Ｒ－三五六八號）白色喜美牌自用小客車，沿雲林縣縣道一五八線公路由東
    往西方向行駛，於同日上午十一時二十分許，途經雲林縣東勢鄉○○村○○○○
    ○路與雲一一○線公路交岔路口（即雲一五八線公路十公里七百三十公尺）處時
    ，原應注意車前狀況，並隨時採取必要之安全措施，及行車速度，應依標誌或標
    線之規定，且依當時天候為晴天、日間有自然光線、路面乾燥、無缺陷、無障礙
    物、視距良好及號誌正常運作等客觀情狀，並無不能注意之情形，而丁○○行經
    上開交岔路口，竟疏未注意車前狀況及該路段時速限制為七十公里以下，仍貿然
    以時速約一百公里之速度超速行駛，適有張耀輝騎乘車號ＫＬ二－六三三號（公
    訴人誤載為ＮＬ二－六六三號）重機車，沿上開雲一一○線公路由南往北駛至該
    交岔路口，丁○○因車速過快，見狀已煞閃不及，致丁○○之自小客車前方撞及
    張耀輝之機車右側，造成張耀輝人車倒地，受有右小腿開放性骨折、雙側肋骨多
    處骨折、頭部挫傷併顱內出血等傷害，於送醫前已不治死亡。許豐志明知發生車
    禍致他人受傷，依法令負有扶助救護之義務，竟未停車查看，並採取救護傷者或
    其他必要措施，見有路人圍觀，即畏罪駕車逃離現場。嗣丁○○於犯罪後，在有
    偵查犯罪職務之公務員知悉肇事之人前，即於九十一年六月十三日上午，前往臺
    灣雲林地方法院檢察署自首犯罪而接受裁判。
二、案經丁○○自首及雲林縣警察局臺西分局報請臺灣雲林地方法院檢察署檢察官相
    驗後自動簽分偵查起訴。
    理  由
一、右揭事實，業經被告丁○○於檢察官偵查及本院審理時坦白承認，核與被害人張
    耀輝之兄丙○○及其父張子義指訴被害人於右述時地遭撞擊而死亡之情節，及證
    人乙○○、甲○○證述被害人遭一輛白色三陽喜美自小客車撞擊之情節相符，並
    有雲林縣警察局道路交通事故調查報告表一紙、肇事後現場照片十四幀在卷可稽
    。至證人乙○○雖於警訊中證述撞擊被害人機車之汽車係闖越紅燈云云，然此為
    被告所堅決否認，且證人乙○○係聽見碰撞聲後，才回頭查看，有其警訊筆錄可
    參，故對於兩車碰撞當時之行車管制號誌並未親眼目擊，即難遽認被告當時確有
    闖越紅燈之情形。又被害人張耀輝因此次車禍受傷死亡，有中國醫藥學院附設醫
    院法醫參考病歷摘要一紙，並經臺灣雲林地方法院檢察署檢察官督同檢驗員相驗
    屬實，製有相驗屍體證明書、驗斷書、勘驗筆錄附卷可稽。
二、按汽車行駛時，駕駛人應注意車前狀況，並隨時採取必要之安全措施；又行車速
    度，依標誌或標線之規定，道路交通安全規則第九十四條第三項、第九十三條第
    一項分別定有明文。被告駕駛車輛自應注意上開規定，小心駕駛謹慎為之，且依
    當時天候為晴天，日間有自然光線、路面乾燥、無缺陷、無障礙物、視距良好及
    號誌正常運作之情形，有道路交通事故調查報告表一紙在卷足據，並無不能注意
    之情形。詎被告駕車竟疏未注意車前狀況及該路段時速限制為七十公里以下，仍
    貿然以時速約一百公里之速度超速行駛，為肇致本件車禍之原因，其行為顯有過
    失。被害人張耀輝確因本件車禍死亡，被告之過失肇事行為，與被害人之死亡結
    果間，具有相當因果關係，其過失致人於死之犯行，堪予認定。復按汽車駕駛人
    ，駕駛汽車肇事致人受傷或死亡，應即採取救護或其他必要措施，並向警察機關
    報告，不得駛離，道路交通管理處罰條例第六十二條第一項前段定有明文。被告
    駕駛汽車肇事，致被害人張耀輝倒地受傷，竟不依上開規定為救護或其他必要措
    施，見有路人圍觀，旋逕自駕車逃逸，其駕車肇事逃逸之犯行亦足堪認定。綜上
    所述，本件事證明確，被告犯行均堪以認定。
三、核被告丁○○所為，係犯刑法第二百七十六條第一項之過失致人於死罪及同法第
    一百八十五條之四之肇事逃逸罪。其所犯上開二罪間，犯意各別，行為互殊，應
    分論併罰。被告於有偵查犯罪職務之公務員知悉犯罪事實後，尚未發覺犯罪人前
    ，即向檢察官自首犯罪而接受裁判，業據被告供明在卷，符合刑法第六十二條前
    段之自首要件，應依法減輕其刑。又被告所駕自小客車之車號為九Ｒ－三五六八
    號，被害人張耀輝所騎乘機車之車號則為ＫＬ二－六三三號，於此車號公訴人均
    有所誤載，應予更正。爰審酌被告因超速駕車而過失肇事，致被害人死亡，於肇
    事後竟逃離現場，置被害人不顧，危害他人生命安全甚鉅，應予從重量刑，惟念
    被告並無犯罪前科，有卷附台灣高等法院被告全國前案紀錄表可憑，素行尚好良
    好，且因一時失慎，肇致本件車禍，而於肇事後，離去或留在現場僅在一念之間
    ，無法深慮，及其事後出面自首，並已與被害人家屬達成民事和解，有雲林縣東
    勢鄉調解委員會調解書一紙在卷可佐，並參酌其過失之程度，及肇事逃逸之動機
    、目的、犯後態度尚良好等一切情狀，分別量處如主文所示之刑，並定其應執行
    刑。末查，被告前未曾受有期徒刑以上刑之宣告，已如上述，因一時過失肇事，
    而未及深慮，致罹刑章，被告經此罪刑之宣告後，當知所惕勵，應無再犯之虞，
    本院認前揭對其所宣告之刑，宜以暫不執行為適當，爰併予宣告緩刑四年，緩刑
    期間併付保護管束，以勵自新。
據上論斷，應依刑事訴訟法第二百九十九條第一項前段，刑法第二百七十六條第一項
、第一百八十五條之四、第五十一條第五款、第六十二條前段、第七十四條第一款、
第九十三條第一項，罰金罰鍰提高標準條例第一條前段，判決如主文。
本案經檢察官張鶴齡到庭執行職務。
中      華      民      國      九十一      年     九     月    二十    日
                                        臺灣雲林地方法院刑事第一庭
                                            法  官  廖  國  勝
右正本證明與原本無異。
如不服本判決，應於判決送達後十日內向本院提出上訴狀( 應附繕本 )。
                                            書記官  顏  錦  清
中      華      民      國      九十一      年     九     月    二十    日
附錄本案論罪科刑法條：
刑法第一百八十五條之四：
駕駛動力交通工具肇事，致人死傷而逃逸者，處六月以上五年以下有期徒刑。
刑法第二百七十六條一項：
因過失致人於死者，處二年以下有期徒刑、拘役或二千元以下罰金。
